臺灣板橋地方法院民事判決　九十一年度勞訴字第七六號
　　原　　　告　派司音樂有限公司
　　法定代理人　寅○○
　　訴訟代理人　陳秀卿律師
　　　　　　　　林世芬律師
　　被　　　告　辛○○
右當事人間請求損害賠償事件，於民國九十三年四月二十二日辯論終結，經本院判決
如左：
    主  文
被告應給付原告新台幣拾肆萬陸仟伍佰貳拾捌元及自民國九十一年八月七日起至清償
日止，按週年利率百分之五計算之利息。
訴訟費用由被告負擔六分之一，餘由原告負擔 。
原告其餘之訴駁回。
本判決第一項於原告以新台幣肆萬捌仟捌佰元供擔保後，得假執行。但被告如以新台
幣拾肆萬陸仟伍佰貳拾捌元為原告預供擔保，得免為假執行。
原告其餘假執行之聲請駁回。
    事  實
甲、原告方面：
一、聲明：求為判決：
（一）被告應給付原告新台幣（下同）二十四萬六千五百二十八元，及自起訴狀繕本
（二）願供擔保，請准宣告假執行。
二、陳述：
（一）緣被告於民國（下同）八十五年以前原擔任電台ＤＪ工作，對於西洋音樂具有
      極高之敏銳度及熟悉度，故原告於八十五年間借重伊長才，僱用其擔任西洋歌
      曲選歌及母帶排歌之工作。迄至八十七年五月被告因故離職，原告看重伊對西
      洋歌曲選歌及排歌之能力，尚與被告約定由其兼任選歌乙職，論件計酬。嗣後
      被告因陸續至其他唱片公司擔任西洋歌曲之選歌、排歌之製作工作，而未能依
      約為原告選歌，原告法定代理人寅○○對西洋歌曲復認識有限，未能覓得其他
      適合人選，乃自斯時起即改出版日韓產品。嗣於九十年間，原告擬再發行西洋
      歌曲產品，經與被告聯絡，被告同意回原告公司擔任西洋歌曲選歌及排歌之製
      作工作，原告遂以每月三萬八千元之薪資僱用被告。因前於九十年三月九日原
      告法定代理人寅○○曾遭貴族唱片股份有限公司（以下簡稱貴族公司）委請律
      師發函告知原告侵害其所擁有英國SBI GLOBAL LIMITED公司（以下簡稱ＳＢＩ
      公司）之錄音著作，並由ＳＢＩ公司之台灣代理人西霸公司對其提出告訴，嗣
      因西霸公司撤回告訴，而經台灣台北地方法院檢察署以九十年偵字第一七一六
      三號不起訴處分在案。是原告於九十年十二月起再度僱用被告擔任選歌及製作
      乙職時，即明確告知被告僅得使用原告享有或業經授權使用之錄音著作，絕不
      能使用坊間任何他人原唱或重唱之錄音著作，此有九十二年四月三日原告法定
      代理人寅○○、證人丙○○、乙○○之證詞在案可稽。詎被告竟違背兩造之約
      定，擅自使用他人有著作權之錄音著作，侵害他人之著作權計有二十三套ＣＤ
      ，致使原告不得不將販售予坊間唱片行之該侵權ＣＤ商品，全數收回銷燬，重
      創商譽。
（二）按因可歸責於債務人之事由，致為不完全給付者，債權人得依關於給付遲延或
      給付不能之規定行使其權利；因不完全給付而生前項以外之損害者，債權人並
      得請求賠償，民法第二百二十七條第一項、第二項分別定有明文。又債務人因
      債務不履行，致債權人之人格權受侵害者，準用第一百九十二條至第一百九十
      五條及第一百九十七條之規定，負損害賠償責任，復為民法第二百二十七條之
      一所明定。本件被告執行職務時，擅自使用他人享有著作權之錄音著作，侵害
      他人之著作權，使得原告販售予坊間唱片行之二十三套ＣＤ商品，不得不全數
      退回；其中「穿越時空聽電影」ＣＤ，業經ＳＢＩ公司以曲目中之「Ｌｏｖｅ
      ｆｏｏｌ／Ｔｈｅ Ｃａｒｄｉｇａｎｓ」，侵害其錄音著作權，而向台灣台
      北地方法院檢察署提出告訴，現經該署偵查中。茲原告僅就該片ＣＤ所受之下
      列損害１、壓片費：二萬零一百六十元；２、ＣＤ外殼：八千零十二元；３、
      包裝費：五千六百零九元；４、印刷費：一萬二千七百四十七元，總計四萬六
      千五百二十八元，請求被告賠償。另並請求商譽之損害二十萬元
（三）按被告要求其工作時間須較有彈性，但為避免工作進度延宕，兩造約定被告須
      於中午一時前進辦公室，每日工作八小時等勞動條件。惟被告任職期間並未依
      兩造約定之上班時間，工作常未滿八小時，不遵守打卡規定即逕自離去，且常
      至下午二、三點，甚至四點才進公司，原告公司其他員工於下午六時下班後，
      被告一人仍獨自留在公司，無人得知悉其工作狀況，其因而趁機處理自己私事
      ，此有記錄被告工作時間之考勤表及原告電話通話明細清單可稽。由於被告常
      無法依原告預定進度交付其製作之母帶，經原告迭次催索，始匆忙交差了事，
      原告起初為使其有所警惕，乃以其上班時間時有延誤為由，扣除原定薪資三萬
      八千元之一成，實際發給三萬四千二百元，被告並無異議，而後情況亦未改善
      ，故被告自九十年十二月任職起至其離職前即九十一年四月止，其每月均支領
      三萬四千二百元薪資，此有薪資明細表足憑，由此足證被告於任職期間怠惰荒
      廢未恪盡職責。
（四）再者被告任職期間未恪盡職責，且違背兩造約定，擅自使用他人享有著作權之
      錄音著作，而侵害他人之著作權，致使原告因而受損至鉅，已如前述。而被告
      亦違背忠實義務，與貴族公司之製作林慧美有所聯繫，並向貴族公司密告原告
      出版之系爭ＣＤ侵害其著作權，此經貴族公司提出告訴，刻由台灣台北地方法
      院檢察署九十一年他字第七七○二號偵查在案，此觀原告員工丙○○與授與錄
      音著作權予貴族公司之西霸公司伍文龍先生電話通話足證。故被告是否與貴族
      公司勾結，欲入原告於罪，使得貴族公司得據以請求鉅額賠償，殊啟疑竇。
（五）對被告抗辯之陳述；
  １、音樂市場汰舊換新頻率快速，從事業者須與時俱進，否則極易遭市場淘汰，原
      告為使員工從事設計製作，均能瞭解市場流行趨勢走向，同時亦可注意坊間產
      品有無侵害原告著作權之情事，原告公司內部設有資料室，放置坊間有版權之
      產品俾供參酌，此有證人乙○○於九十二年四月三日證稱至明。是原告基於對
      被告專業及人格之信賴，信任其所選曲目並無侵害他人著作權，進而加以重製
      販賣，惟被告臨訟辯稱「我是依原告公司提供的母帶（應為母源之誤）選歌」
      云云，委無足採。
  ２、查被告侵害他人著作權之系爭ＣＤ共有二十三套，此有證人丙○○證稱：「系
      爭侵權曲目都是被告選，被告是負責選歌製作，母帶來源是由被告選歌，再由
      原告向菲律賓定的母帶及由被告向聚集公司定歌，以前我們也已經向菲律賓定
      了二千五百首歌，這些母源我們都交給被告選歌製作」、「侵害他人著作權的
      歌，都並非在我們提供被告母源範圍內，原告公司選歌只有被告一人」、「我
      們是在被告離職後發現有侵害他人著作權」；證人乙○○證稱：「我知道被告
      職務是選歌」、「被告制作的二十三套ＣＤ都被退回」；證人丁○○證稱：「
      被告來到原告公司才做西洋的，莎歌是早期產品，所以印象深刻，那時製作西
      洋歌曲只有被告一人」；被告亦自承：「我任職西洋選歌製作」、「原告九十
      二年三月二十七日上面二十三套的歌曲都是我選的，除編號一莎拉之歌我是負
      責中文註記而已，歌曲是寅○○選的，其餘部分文字與選歌是我負責的」、「
      我是事後才知道這些有侵害他人著作權」、「我選歌有侵害他人著作權的部分
      都是原告提供母帶的」即明。揆諸前述，足證被告選歌、排歌所製作之系爭二
      十三套ＣＤ確有侵害他人錄音著作之情事。嗣後被告改稱「其所選曲目均係由
      原告法定代理人寅○○先選定一定範圍後，再由其在該範圍中選定細目歌曲，
      被告再將細目歌曲目錄交由寅○○，由寅○○決定最後選定那些曲目出版」云
      云，委無足取。況倘由寅○○決定選用何首歌曲，原告又何須每月平白花費三
      萬餘元僱用被告負責西洋歌曲選歌及排歌之工作，實係原告公司規模小，無人
      具有此項能力，又因信任其專業能力始特別僱用被告，尤其原告公司本身享有
      著作權錄音著作達數千首之多，除非特別耗費龐大時間及人力，否則無從知悉
      被告選用屬於本公司之那一首歌曲。
  ３、查原告僱用被告時，即再三囑咐被告慎選歌曲，僅得使用原告享有或業經授權
      使用之錄音著作，例如菲律賓ｍｉｄｉ　ｓｏｕｎｄｓ版權母源，或向聚集公
      司訂歌，絕不能使用坊間任何他人原唱或重唱之錄音著作。而被告從事西洋歌
      曲選歌製作多年，早已知悉不得使用他人享有著作權之錄音著作等情，此有原
      告法定代理人證稱：「我們可以向菲律賓定歌，一個月可訂十首歌以上，資料
      是供員工參考，若資料上有其他版權，我們在盒面上都有註明」；證人丙○○
      證稱：「母帶來源是由被告選歌，再由原告公司向菲律賓定的母帶及由被告向
      聚集公司訂歌」；證人乙○○證稱：「九十年因寅○○侵害貴族的版權，所以
      後來特別注意版權」、「我們公司的母帶會有原告公司的版權註明，其他公司
      的產品也有註明，可以區分出來」，而被告亦自承：「當時原告要我在ｍｉｄ
      ｉ ｓｏｕｎｄｓ與聚集中選歌」、「這是選歌著作者都知道的事，這是我在
      每家公司都必須知道的事」甚明。是以，原告從未允許被告使用該公司以前發
      行，授權期限屆至或其他公司之歌曲，亦從未提供侵害他人著作權之母源與被
      告，被告辯稱「我選歌有侵害他人著作權的部分，都是原告提供母源的」、「
      原告有跟我說可以到資料室，就我以前在原告公司製作過的歌，選歌來補充」
      云云，亦無可取。
  ４、被告離職後，原告發現系爭二十三套ＣＤ之曲目涉嫌侵害他人之著作權，由於
      原告本身享有及業經授權使用之錄音著作繁多，原告乃電請被告回公司說明，
      被告信誓旦旦表示絕未侵害他人著作權，並同意簽署切結書以示負責等情，業
      經證人丙○○證稱：「切結書是被告離職後再回原告公司簽的，本來在任職期
      間就要簽的，以前沒有叫被告簽，是信任被告且又很忙」、「我們是在被告離
      職後，我們與菲律賓聯絡的小姐在整理被告所選產品時發現來源不明，我們聯
      絡被告，問被告有疑問的歌曲出處，被告回原告公司時，我一直跟被告確認原
      告公司產品內容，是否原告公司版權所有，是否有侵權，被告確認沒有侵權，
      我就請被告簽切結書」在案可稽。
三、證據：提出切結書、應收帳款對帳單、送貨單、客戶交易明細表、報價單、材料
          費計算明細表、包裝費計算明細表、侵權ＣＤ清單、原告公司函、台灣台
          北地方法院檢察署通知書、賠償項目明細表、二十三套ＣＤ之文案曲目說
          明、侵權曲目、勞工保險加保申報表、勞工保險退保申報表、選歌製作兼
          職契約書、律師函、台灣台北地方法院檢察署九十年偵字第一七一六三號
          不起訴處分書、考勤表、九十一年二月至五月中華電信電話通話明細清單
          、薪資明細表（以上均影本）、二十三套ＣＤ之封面正本、照片十二幀、
          錄音帶乙卷及其譯文等件為證，並聲請傳訊證人丙○○、乙○○、子○○
          、甲○○、丁○○、己○○、壬○○、丑○○、癸○○、戊○○、庚○○
          、黃玟玲，暨向台灣台北地方法院檢察署調閱九十一年度他字第七七○二
          號卷。
乙、被告方面：
一、聲明：求為判決：
（一）駁回原告之訴及假執行之聲請。
（二）如受不利判決時，願供擔保請准宣告免予假執行。
二、陳述：
（一）原告主張被告違背兩造之約定，侵害他人之著作權，致使原告商譽受創損失慘
      重，請求被告負損害賠償責任云云：
  １、被告否認有「違背兩造之約定，擅自使用他人享有著作權之錄音著作而侵害他
      人著作權」之情事存在。而被告所選之曲目，均係由原告法定代理人寅○○先
      選定一定範圍之母帶後，再由被告於該範圍中選定細目歌曲，被告再將細目歌
      曲目錄交由原告法定代理人寅○○決定最後出版之曲目。是以，出版品內之曲
      目並非被告所決定，而不可歸責於被告；原告辯稱不知被告選定之歌曲曲目顯
      非事實，被告亦不願有此事發生。
  ２、參照證人乙○○及原告法定代理人寅○○於九十二年四月三日之證詞，可知原
      告「有蒐集參考別家公司之產品」、而「其他公司產品都有註明而可加以區分
      」、「資料是供員工參考，若資料上有其他版權，在盒面上都有註明」等語，
      則被告若選定其他公司之產品，原告豈有不知之理。
（二）原告指稱被告不遵守上下班時間，又於上班時間處理私事云云：
  １、就上下班時間部分：
      被告重回原告公司上班前，早已要求彈性上下班時間，此為原告同意，其亦於
      書狀中自承，是被告並無不遵守下上班時間之情事存在。況被告有無遵守上下
      班時間之規定，與原告訴請被告賠償一百萬元一事毫無關聯，此等認定顯與事
      理有違。
  ２、就電話費帳單部分：
      由原告所提電話費帳單之內容可知，被告通話時間均不長，況被告於上班時間
      打電話，亦與原告訴請被告賠償一百萬元一事毫無關聯，此等認定顯與事理有
      違。
（三）原告指稱係因被告遲延交付ＣＤ帶，遂以被告上班時間延誤而予以扣薪云云：
      查被告否認原告扣減薪資之原因，係因被告遲延交付ＣＤ帶或因被告上班時間
      延誤之故。而被告若上班時間有所延誤，每月延誤之時間必會不同，所領取之
      薪資亦會不一，則何以被告每月均領取固定薪資，且原告提出之薪資明細表並
      無記載被告因上班遲延或遲延交付ＣＤ帶遭受扣薪，是原告指摘顯不足採。況
      被告薪資有無因上開情事遭受扣減，與原告訴請被告賠償一百萬元一事毫無關
      聯，此等認定顯與事理有違。
（四）原告提出中華電信電話通話明細清單，主張被告涉嫌與貴族公司勾結云云：
  １、由中華電信電話通話明細清單僅能證明電話號碼00000000曾撥打電話
      至0000000000，但無法證明被告曾撥打電話給貴族公司之製作林慧
      美，是被告否認有與他人勾結之情事。
  ２、原告員工丙○○與西霸公司伍文龍先生之電話通話內容，經查：此項內容係原
      告與訴外人之談話內容，被告否認渠等所言之真實性。由前開錄音內容譯文得
      知，西霸公司伍文龍先生一再表示其不知情，原告員工丙○○卻誘導伍文龍先
      生回答，原告此等未經對方同意而偷錄對話內容之行為，法院應不予採用此一
      非法取得之證據。況錄音帶之內容，與原告訴請被告賠償一百萬元一事毫無關
      聯，此等認定顯與事理有違。
    理    由
甲、程序方面：
    按訴狀送達後，原告不得將原訴變更或追加他訴，但擴張或減縮應受判決事項之
    聲明者，不在此限；又被告於訴之變更或追加無異議而為本案之言詞辯論者，視
    為同意變更或追加，民事訴訟法第二百五十五條第一項第三款及同條第二項分別
    定有明文。本件原告於九十一年七月十五日起訴時，原請求被告應給付其一百萬
    元及自起訴狀繕本送達翌日起至清償日止，按年息百分之五計算之利息；嗣於九
    十三年四月十九日、同年月二十二日分別具狀減縮請求金額為三十五萬五千三百
    三十二元、二十四萬六千五百二十八元及法定遲延利息，且為被告無異議而為本
    案之言詞辯論，揆諸首揭規定，原告所為訴之變更，應予准許，首先敘明。
乙、實體方面：
一、原告主張：被告自九十年十二月起任職於原告公司，擔任西洋選歌製作乙職，負
    責所有西洋重唱歌曲選歌及母帶排歌之工作。原告於被告任職之初，即明確告知
    被告僅得使用原告享有或業經授權使用之錄音著作，絕不能使用坊間任何他人原
    唱或重唱之錄音著作，如有違反致原告遭受損害時，被告應負所有法律及賠償責
    任。詎被告竟違背兩造約定，擅自使用他人享有著作權之錄音著作，侵害他人之
    著作權，致原告不得不將販售予坊間唱片行之ＣＤ商品全數收回，商譽遭受重創
    ；其中就「穿越時空聽電影」ＣＤ，尚因其中「Ｌｏｖｅｆｏｏｌ／Ｔｈｅ　Ｃ
    ａｒｄｉｇａｎｓ」歌曲，侵害ＳＢＩ公司之著作權，而經該公司向台灣台北地
    方法院檢察署提出告訴，刻在該署偵查中。茲原告就「穿越時空聽電影」ＣＤ所
    受之損害計有：(1)、壓片費：二萬零一百六十元；(2)、ＣＤ外殼：八千零十二元
    ；(3)、包裝費：五千六百零九元；(4)、印刷費：一萬二千七百四十七元；(5)，商
    譽之損害二十萬元，總計二十四萬六千五百二十八元。爰依僱傭契約關係，本於
    民法第二百二十七條、第二百二十七條之一等債務不履行之相關規定，求為判決
    如訴之聲明第一項所示。
二、被告則以：被告任職原告公司，擔任西洋選歌製作乙職，負責所有西洋重唱歌曲
    選歌及母帶排歌之工作。所選歌曲均係選自公司提供之母源，選輯後亦經原告法
    定代理人寅○○審核後，始製作發行，不知為何會侵害ＳＢＩ公司之「Ｌｏｖｅ
    ｆｏｏｌ／Ｔｈｅ Ｃａｒｄｉｇａｎｓ」歌曲之錄音著作，此實非被告所願，
    而不可歸責於被告云云，資為抗辯。
三、原告主張：被告自九十年十二月起任職於原告公司，擔任西洋選歌製作乙職，負
    責所有西洋重唱歌曲選歌及母帶排歌之工作。由被告所選輯之「穿越時空聽電影
    」ＣＤ，其中「Ｌｏｖｅｆｏｏｌ／Ｔｈｅ　Ｃａｒｄｉｇａｎｓ」歌曲，侵害
    訴外人ＳＢＩ公司之錄音著作權，經該公司提出告訴，現由台灣台北地方法院檢
    察署偵查中，致原告不得不將該片ＣＤ全數回後，而受有製作該片ＣＤ所花費之
    壓片費用二萬零一百六十元、外殼費八千零十二元、包裝費五千六百零九元、印
    刷費一萬二千七百四十七元等總計四萬六千五百二十八元損害之事實，業據提出
    華鎂光碟科技股份有限公司（以下簡稱華鎂公司）收帳款對帳單影本、爵全企業
    有限公司（以下簡稱爵全公司）送貨單影本、致生印刷有限公司（以下簡稱致生
    公司）報價單影本、麗翔興業股份有限公司報價單影本（以下簡稱麗翔公司）各
    一件及照片六幀為證（見本院板橋簡易庭九十一年板勞調字第二九號卷第一六、
    二七、四二頁；及本院卷一第二二四頁、第四七至四九頁），並經證人己○○即
    華鎂公司業務員、丑○○即爵全公司負責人、戊○○即致生公司負責人、癸○○
    即麗翔公司業務經理等人到庭證述上開文件屬實（見本院卷二第三六至四一頁）
    ，證人乙○○即原告公司倉庫管理人員證稱該ＣＤ業經回收報廢無誤（見本院卷
    一第一五六頁），且據本院調取台灣台北地方法院檢察署九十一年度他字第七七
    ○二號卷查閱確實，復為被告所不爭，自堪信為真實。
四、按契約之訂定使當事人間發生債之關係，現行民法上債之關係係建立在主給付義
    務之上。所謂主給付義務，係指債之關係所固有必備，並用以決定債之關係類型
    之基本義務，例如在僱傭契約，受僱人負有給付勞務之義務，而僱用人則負給付
    報酬之義務。而在債之關係上，除主給付義務外，基於交易之誠實信用原則，交
　　易雙方除履行其主給付義務外，為使契約相對人能獲得契約目的所欲追求之最大
　　利益（促進主給付義務履行目的之實現），契約當事人應善盡其契約上之附隨義
　  務，始符合民法第一百四十八條第二項所揭示之誠實信用原則。而所謂契約之附
    隨義務，除法有明文及經當事人約定外，依誠實信用原則及契約之補充解釋，有
    契約之說明、告知、計算等為促進契約目的之利益及保護契約相對人固有利益之
    義務，其有不履行該等附隨義務，致相對人之契約上利益不達或固有利益受有損
    害者，即屬不完全給付之情形。另原告主張其於被告任職之始，即明確告知被告
    僅得使用原告享有或業經授權使用之錄音著作乙節，亦據提出其上記載：「本人
    徐奭峰於中華民國九十年十二月二日就職於派司音樂有限公司擔任西洋選歌製作
    一職，負責公司所有西洋重唱產品之選歌及母帶排歌之工作，本人願按公司規定
    ，除公司簽有之版權之歌曲外，決不選取使用市面任何原唱或他家重唱之有聲著
    作，於派司音樂有限公司之任何產品內，倘違反以上工作規定，發生侵犯他人著
    作而造成公司遭受損害時，本人願負所有法律及賠償責任。（工作時間至九十一
    年五月十日）」等語之切結書影本一紙為證（見本院板橋簡易庭前開卷第七頁）
    ，雖被告抗辯該切結書係於離職後所簽，且為原告所不爭。然被告經由本院訊問
    在伊進入原告公司時，是否知悉不能使用他人享有著作權的錄音著作？經被告自
    認：「這是選歌著作者都知道的事，這是我在每家公司都必須知道的事。」等情
    可知（見本院卷二第五頁第六行），縱原告未於被告任職之始，就不得使用他人
    享有著作權之錄音著作，另與被告為明白約定，然依誠信原則之履約過程，為保
    護原告之利益，被告不得將他人享有著作權之錄音著作，選輯於其所製作供原告
    發行之ＣＤ中，乃係被告應盡之附隨義務至明。今被告製作之「穿越時空聽電影
    」ＣＤ中之「Ｌｏｖｅｆｏｏｌ／Ｔｈｅ　Ｃａｒｄｉｇａｎｓ」歌曲，侵害訴
    外人ＳＢＩ公司享有著作權之錄音著作，業如前述，則被告所提供之給付，係違
    反其應盡之附隨注意義務，自有可歸責之處。
五、雖被告抗辯伊係自原告提供之母源中選輯，製作後之母帶且經原告法定代理人寅
    ○○審核，是上開侵權事實顯非可歸責於被告云云：
（一）惟按當事人主張有利於己之事實者，就其事實有舉證之責任，民事訴訟法第二
      百七十七條定有明文；又原告對於自己主張之事實已盡證明之責後，被告對其
      主張，如抗辯其不實，並提出反對之主張者，則被告對其反對之主張，亦應負
      證明之責，此為舉證責任分擔之原則，最高法院十八年上字第二八五五號判例
      可資參照。被告於伊任職原告期間，選輯ＳＢＩ公司享有著作權之錄音著作於
      伊為原告製作之前開ＣＤ乙事，既已經原告舉證證明如前，則被告抗辯此乃非
      可歸責於伊，自應由被告負舉證之責。
（二）經查，原告提供之母源係其擁有版權之ｍｉｄｉ　ｓｏｕｎｄｓ錄音著作，業
      經原告陳明在卷，並有選歌室之照片四幀在卷可憑（見卷一第一八三、一八四
      頁）；即被告亦自認：「當時原告要我在ｍｉｄｉ　ｓｏｕｎｄｓ與聚集中選
      歌，若歌曲不夠的話，我自己會到資料室中選，原告有跟我說可以到資料室，
      就我以前在原告公司製作過的歌，選歌來補充。：：我以前製作之ＣＤ沒有侵
      害他人著作權。」等情無誤（見本院卷二第五頁），則被告選輯自ｍｉｄｉ
      ｓｏｕｎｄｓ或該公司享有著作權之錄音著作作為母源，自不可能有何侵害他
      人錄音著作權情事；被告亦未能舉證證明伊選輯之「Ｌｏｖｅｆｏｏｌ／Ｔｈ
      ｅ　Ｃａｒｄｉｇａｎｓ」歌曲，確出自原告提供之ｍｉｄｉ　ｓｏｕｎｄｓ
      或該公司享有版權之母源。遑論不能選輯他人享有著作權之錄音著作，為被告
      專業上所明知之事，倘該等母源本身有此侵權情事，被告亦應不予選輯，以保
      護原告嗣後發行之利益，而非以母源係原告所提供而推諉卸責。是被告此部分
      抗辯，尚無可採。
（三）另被告抗辯伊製作完成之母帶須經原告法定代理人寅○○審核乙節，已為原告
      所否認，證人乙○○並到庭證述：「寅○○部分（負責）設計方面，宋小姐負
      責公司全面業務。在九十年時，因為寅○○侵害貴族的版權，所以後來特別注
      意版權。我們有蒐集別家公司的產品來參考，所以被告要拿其他公司作母帶也
      很容易，我們公司的母帶會有原告公司的版權註明，其他公司的產品也都有註
      明，可以區分出來。」等情屬實（見本院卷一第一五七頁）。參諸原告僱用被
      告擔任西洋選歌製作乙職，且以公司享有重製發行權利之母源提供被告製作母
      帶，基於勞雇雙方之信賴關係，原告未注意被告選輯之歌曲侵害他人之著作權
      ，衡屬常情，而非可歸責。此外被告復未另行舉證證明原告就兩造間之僱傭契
      約應盡義務，有何違反情事，是伊為此抗辯，亦無可採。
六、賠償金額之斟酌：
　　按「因可歸責於債務人之事由，致為不完全給付者，債權人得依關於給付遲延或
　  給付不能之規定行使其權利。因不完全給付而生前項以外之損害者，債權人並得
    請求賠償。」民法第二百二十七條第一項、第二項分別定有明文。次按「債務人
    因債務不履行，致債權人之人格權受侵害者，準用第一百九十二條至第一百九十
    五條及第一百九十七條之規定，負損害賠償責任。」、「不法侵害他人之身體、
    健康、名譽、自由、信用、隱私、貞操或不法侵害其他人人格法益而情節重大者
    ，被害人雖非財產上之損害，亦得請求賠償相當之金額。」同法第二百二十七條
    之一、第一百九十五條第一項前段亦著有規定。本件被告受雇於原告期間，為原
    告所選輯之前開歌曲，侵害ＳＢＩ公司享有著作權之錄音著作，給付有所瑕疵，
    是原告依契約關係，請求被告賠償因伊不完全給付所受之損害，於法即無不合。
    惟所請求之金額應否准許？爰分述如下：
（一）製作費部分：
　　　原告為發行前述收錄有侵害ＳＢＩ公司錄音著作權之「穿越時空聽電影」ＣＤ
　　　而支出：(1)、壓片費：二萬零一百六十元；(2)、ＣＤ外殼：八千零十二元；(3)
　　　、包裝費：五千六百零九元；(4)、印刷費：一萬二千七百四十七元，總計四萬
　　　六千五百二十八元之製作費，已如前述，則原告所支出之前開成本，因ＣＤ涉
　　　及侵害著作權而無法販售回收，自應認係因被告違反伊附隨義務所生之損害，
　　　是原告此部分請求，自應准許。
（二）精神慰撫金部分：
　　　查本件原告因被告違反其注意義務之行為，而經訴外人ＳＢＩ公司對之提出侵
      害著作權告訴，現由台灣台北地方法院檢察署以九十二年度偵字第一六０二七
      號案偵查中（由該署九十一年度他字第七七０二號案簽分），為本院調取該偵
      查卷查核無訛，以原告為一製作發行ＣＤ之公司，經同業提出侵害著作權告訴
      ，對原告之評價自有貶損，而受有商譽受損之非財產上損害，至為明顯，其請
      求精神慰藉金，核無不當；而民法第一百九十五條第一項所賠償之金額是否相
      當，應斟酌雙方身分資力與加害程度，及其他各種情形核定相當數額，此有最
      高法院五十一年台上字第二二三號判例可資參照。本院審酌被告於八十九年十
      二月間重新任職原告公司前，原告即曾因擅自重製ＳＢＩ公司所享有著作權之
      「ＳＨＥ」、「ＢＡＢＹ  ＯＮＥ  ＭＯＲＥ  ＴＩＭＥ」、「ＢＯＯＭ
      ＢＯＯＭ  ＢＯＯＭ」、「ＹＯＵ  ＤＲＩＶＥ  ＭＥ  ＣＲＡＺＹ」、「
      ＲＩＧＨＴ  ＨＥＲＥ  ＲＩＧＨＴ  ＮＯＷ」、「ＤＯＣＴＯＲ  ＪＯＮＥＳ」
      等錄音著作，收錄於其所發行之ＣＤ專輯中，經該公司向台灣台北地方法院檢
      察署提出告訴，嗣經和解，經告訴人撤回告訴，為該署予以不起訴處分，本件
      原告且係以「重新改包裝」為由，向進貨商請求退貨，有律師函、臺灣臺北地
      方法院檢察署檢察官九十年度偵字第一七一六三號不起訴處分書、通知書等件
      影本各一紙在卷可稽（見本院卷第一八○至一八二頁），是原告因本件所致商
      譽之貶損尚屬有限；而被告並非蓄意選輯他人享有著作權之歌曲，並經被告陳
      明在卷（見本院卷二第一九六頁），及原告資本額為五百萬元，從事唱片錄音
      帶之製作發行買賣及代理、音樂之作曲作詞錄音製作業務，自七十九年十二月
      七日設立至今（見九十一年度他字第七七○二號卷附公司基本資料查詢）、被
      告專業在於西洋歌曲之選歌及排歌等製作工作，受雇原告時所領薪資為三萬八
      千元（見本院卷一第一七一頁之原告準備書三狀）等兩造之身分地位、經濟狀
      況等一切情狀，認原告請求精神慰撫金二十萬元，尚屬過高，應核減為十萬元
      ，方屬公允；加計前述原告製作費之損失，則被告應賠償之原告之金額為十四
      萬六千五百二十八元。
七、綜上所述，原告主張被告於前開任職期間，未盡其契約注意義務，選輯他人享有
    著作權之錄音著作，致原告受有損害等情，堪信為真實。被告抗辯此非可歸責於
    伊，為不足採。按給付無確定期限者，債務人於債權人得請求給付時，經其催告
    而未為給付，自受催告時起，負遲延責任。其經債權人起訴而送達訴狀，或依督
    促程序送達支付命令或為其他相類之行為，與催告有同一之效力，民法第二百二
    十九條第二項定有明文。從而，原告本於契約不完全給付之法律關係，請求被告
    給付十四萬六千五百二十八元及自起訴狀繕本送達翌日即九十一年八月七日起至
    清償日止，按週年利率百分之五計算之利息，洵屬有據，應予准許。逾上開範圍
    之請求，為無理由，應予駁回
八、兩造陳明願供擔保，聲請宣告假執行或免為假執行，經核原告勝訴部分，合於法
    律規定，爰分別酌定相當之擔保金額宣告之；原告其餘假執行之聲請，因訴之駁
    回而失所依據，不予准許。
九、至兩造其餘之攻擊防禦方法及未經援用之證據，經本院斟酌後，認為均不足以影
    響本判決之結果，自無逐一詳予論駁之必要，併此敘明。
十、據上論結，本件原告之訴為一部有理由、一部有理由，依民事訴訟法第七十九條
    、第三百九十條第二項、第三百九十二條第二項，判決如主文。
中　　　華　　　民　　　國　　九十三　　年　　　四　　　月　　　三十　　日
                                臺灣板橋地方法院民事第二庭
                                            法　官　林玫君
右為正本係照原本作成
如對本判決上訴，須於判決送達後廿日內向本院提出上訴狀
中　　　華　　　民　　　國　　九十三　　年　　　四　　　月　　　三十　　日
                                            法院書記官　曹  復
